Inventaris van het archief van de Nederlandse diplomatieke vertegenwoordiging (Militaire Missie en Gezantschap) te Siam/Thailand (Bangkok), (1930) 1945-1954
Nationaal Archief, Den Haag
Nederlandse Diplomatieke Vertegenwoordiging (Militaire Missie en Gezantschap) te Siam/Thailand (Bangkok)
Gezantschap Thailand
1930-1954
merendeel 1945-1954
Z203
4.30 meter; 125 inventarisnummers.
Normale geschreven, getypte en gedrukte documenten, geen bijzondere handschriften.
Nationaal Archief, Den Haag
Nederlandse Diplomatieke Vertegenwoordiging (Militaire Missie en Gezantschap) te Siam/Thailand
Het archief van de Nederlandse Diplomatieke Vertegenwoordiging te Siam/Thailand (1945-1954) bevat stukken betreffende de organisatie van de post in Bangkok, registratie van Nederlanders, protocollaire zaken, stukken in verband met Thaise politieke-, juridische en sociale aangelegenheden en dossiers inzake internationale betrekkingen.
Archiefvorming
Geschiedenis van de archiefvormer
Het uitbreken van de oorlog met Japan in december 1941 betekende het einde van de diplomatieke betrekkingen tussen Nederland en Thailand. Tijdens de oorlog behartigde de Zweedse legatie de belangen van ons land.
In de periode 1945-1947 (februari) werden de Nederlandse belangen in Siam behartigd door de Nederlandse militaire missie in Bangkok.
Op 30 januari 1947 werden de diplomatieke betrekkingen tussen Nederland en Siam hersteld. Bij K.B. van 20 februari 1947 no.25 vond de heroprichting plaats van het Nederlandse gezantschap met als zetel Bangkok. De heer B.A. Piets waarnemend hoofd van de militaire missie werd in de hoedanigheid van tijdelijk zaakgelastigde belast met de leiding van de diplomatieke post en het consulaat generaal. De zaken van het consulaat generaal werden behartigd door het gezantschap, dat overigens tijdens de oorlog nooit officieel was opgeheven.
Op 29 oktober 1948 werd Mr. C.W.A. Schürmann benoemd tot buitengewoon en gevolmachtigd minister (gezant) te Thailand. Van 1951 tot en met 1953 was F.R.W.H.M.J. Graaf de Marchant et d'Ansembourg chef de poste in Bangkok. Hij werd in 1954 opgevolgd door N.A.J. de Voogd.
Geschiedenis van het archiefbeheer
Het archief werd in 1972 naar het departement te 's Gravenhage gezonden.
De verwerving van het archief
Overbrenging van een overheidsarchief
Inhoud en structuur van het archief
20.01; 2.05
Inhoud
Het 'archief' van de Nederlandse militaire missie te Bangkok dat beschouwd kan worden als de voorganger van het gezantschap, is gedeeltelijk terug te vinden in de agenda's 1945-1947 (inv. nrs. 251-252)
Selectie en vernietiging
Vóór de inventarisatie had het archief een omvang van 72 dozen (ca. 7 meter). Na schoning bedraagt de totale omvang van het archief 30 dozen (ca. 3 meter).
Zie voor een overzicht van het vernietigde materiaal de verklaring van vernietiging:
De hieronder vermelde stukken afkomstig uit het archief van de vertegenwoordiging (Militaire Missie en Gezantschap) te Siam/Thailand (Bangkok) ((1930) 1945-1954) kunnen worden vernietigd volgens de richtlijnen van de vernietigingslijst van het Ministerie van Buitenlandse Zaken (1960).
Duplicaten van stukken
Doorzendingen
Stukken van protocolaire aard
Stukken waarvan het beleid en de afdoening elders liggen
Declaraties en facturen
Stukken m.b.t. reis en verblijfskosten
Stukken m.b.t. het opsporen van adressen van Nederlanders in het buitenland
Hoeveelheid: 42 dozen (ca. 4 meter)
in opdracht van G.J. Lasee,
's Gravenhage, 16 oktober 1989
Aanwijzingen voor de gebruiker
Openbaarheidsbeperkingen
Deels openbaar, deels beperkt openbaar (A).
Materiële beperkingen
Aanvraaginstructie
Openbare archiefstukken kunnen online worden aangevraagd en gereserveerd. U kunt dit ook via de terminals in de studiezaal van het Nationaal Archief doen. Om te kunnen reserveren dient u de volgende stappen te volgen:
U maakt een profiel aan op www.gahetna.nl, en logt vervolgens in
Via de archiefinventaris (alleen de beschrijvingen met rode nummers) selecteert u het gewenste archiefstuk door op de knop 'Reserveren' te klikken
In het volgende scherm geeft u aan op welke dag u het archiefstuk wilt inzien
Indien u zich bevindt in de studiezaal en een tafelnummer heeft ontvangen kunt u dit nummer vermelden. Als u geen tafelnummer heeft kunt u tafelnummer 777 laten staan
Vervolgens bevestigt u uw reservering door deze te versturen.
Verwant materiaal
Beschikbaarheid van kopieën
Afgescheiden archiefmateriaal
Het archief van de Nederlandse vertegenwoordiging te Bangkok 1945-1954 vormt het vervolg op het archief van het Consulaat-generaal te Bangkok (Siam/Thailand), 1860-1942 dat reeds op het Nationaal Archief berust (toegangsnummer 2.05.141).
Beschrijving van de series en archiefbestanddelen
- INVENTARIS OPEN ARCHIEF
  - STUKKEN VAN ALGEMENE AARD, I
    - Agenda van uitgaande stukken., 15 dec 1945 - 30 sept 1947; 251; 1 deel
      tot 1 feb 1947 betreft het de Nederlandse militaire missie
    - Agenda van ingekomen stukken., 21 dec 1945 - 28 aug 1947; 252; 1 deel
    - Agenda's, 1947-1951., 253-264; 12 delen
      - 1947 okt. 10 - 1948 feb. 4 nrs. 1001 - 2385 nrs. 1 - 459, 253
      - 1948 feb. 4 - 1948 jun. 16 nrs. 460 - 2480, 254
      - 1948 jun. 7 - 1948 sep. 29 nrs. 2481 - 4470, 255
      - 1948 sep. 18 - 1948 dec. 31 nrs. 4471 - 6412, 256
      - 1949 jan. 3 - 1949 mei 27 nrs. 1 - 2010, 257
      - 1949 mei 27 - 1949 okt. 10 nrs. 2011 - 4020, 258
      - 1949 okt. 12 - 1950 feb. 25 nrs. 4021 - 5370 nrs. 1 - 660, 259
      - 1950 mrt. 8 - 1950 jul. 25 nrs. 801 - 2690, 260
      - 1950 jul. 25 - 1950 dec. 13 nrs. 2691 - 4740, 261
      - 1950 dec. 13 - 1951 apr. 20 nrs. 4741 - 4970 nrs. 1 - 1800, 262
      - 1951 apr. 23 - 1951 aug. 20 nrs. 1801 - 3800, 263
      - 1951 aug. 22 - 1951 dec. 31 nrs. 3801 - 5795, 264
  - STUKKEN BETREFFENDE BIJZONDERE ONDERWERPEN, II
    - Code 0 Politieke aangelegenheden
      - Stukken betreffende het herstel van de diplomatieke betrekkingen tussen Nederland en Siam., 1945-1947; 265; 1 omslag
      - Stukken betreffende de Siamese delegatie naar de Algemene Vergadering van de V.N.., 1946-1950; 266; 1 omslag
      - Stukken betreffende de verhouding tussen Groot-Brittannië en Siam., 1946-1950; 267; 1 omslag
      - Stukken betreffende de diplomatieke betrekkingen tussen Siam en India., 1947; 268; 1 omslag
      - Stukken betreffende de Chinezen in Siam., 1948; 269; 1 omslag
      - Stukken betreffende de verhouding tussen Birma en Siam., 1948-1949; 270; 1 omslag
      - Stukken betreffende de Thaise steun in de V.N. voor de Nederlandse kandidaat voor de post van hoge commissaris van de vluchtelingen., 1948-1950; 271; 1 omslag
      - Stukken betreffende het deelnemen van Thailand aan een anti-communistisch Pacific Pact., 1949; 272; 1 omslag
      - Stukken betreffende de Thaise betrokkenheid bij de oorlog in Korea., 1950; 273; 1 omslag
      - Stukken betreffende economische en militaire hulpverlening van de V.S. aan Thailand., 1950; 274; 1 omslag
    - Code 1 Economische aangelegenheden
      - Stukken betreffende het luchtvaartverdrag tussen Nederland en Thailand., 1930, 1945-1950; 275; 1 omslag
      - Stukken betreffende de rijstpolitiek van Thailand., 1931, 1933 en 1946-1950; 276; 1 omslag
      - Stukken betreffende de rijstsituatie in Thailand., 1945-1946; 277; 1 omslag
      - Stukken betreffende havenwerken in Thailand., 1945-1950; 278; 1 omslag
      - Stukken betreffende de verkoop van de Birma-Siam spoorweg., 1945-1950; 279; 1 omslag
      - Stukken betreffende de claim van de Nederlands-Indische regering i.v.m. de verkoop van de Birma-Siam spoorweg., 1946-1947; 280; 1 omslag
      - Stukken betreffende de internationale Tinconferentie gehouden te Londen., 1946 en 1948; 281; 1 omslag
      - Stukken betreffende de landbouw in Thailand., 1946-1950; 282; 1 omslag
      - Stukken betreffende het handelsverkeer tussen Nederland en Thailand., 1946-1950; 283; 1 omslag
      - Stukken betreffende de oorlogsschade-claim van de Nederlands-Indische Kustvaart Onderneming (NIKO) i.v.m. de verkoop van het schip "Kamyama Maru" (voorheen "Dhani")., 1947-1949; 284; 1 omslag
        met tekeningen en foto's
      - Stukken betreffende valse Siamese bankbiljetten., 1947-1950; 285; 1 omslag
      - Stukken betreffende de luchtvaart in Thailand., 1947-1950; 286; 1 omslag
      - Stukken betreffende de Thaise communicatiemiddelen, met name de spoorwegen., 1947-1950; 287; 1 omslag
      - Stukken betreffende de in- en uitvoer van producten door Thailand., 1947-1950; 288; 1 omslag
      - Stukken betreffende de KLM in Thailand., 1947-1950; 289; 1 omslag
      - Stukken betreffende baggerwerken in Thailand., 1947-1951; 290; 1 omslag
      - Stukken betreffende het verzoek tot teruggave van het in Nederlands-Indië aangehouden motorvaartuig Kim Chiew Heng., 1948; 291; 1 omslag
      - Stukken betreffende de eventuele benoeming van Nederlandse adviseurs door de Siamese regering., 1948-1949; 292; 1 omslag
      - Stukken betreffende Siamese rijst voor Nederland., 1948-1949; 293; 1 omslag
      - Stukken betreffende de West-Pacific Trading Co. in Siam., 1948-1951; 294; 1 omslag
      - Verslagen van de Nederlandse delegatie over de I.R.C. (International Rice Commission) vergaderingen in Bangkok., 1949; 295; 2 katernen
      - Stukken betreffende de immigratie in Thailand., 1949-1950; 296; 1 omslag
      - Rapporten betreffende de positie van Nederlandse goederen op de Thaise markt., 1949-1950; 297; 1 omslag
    - Code 2 Juridische aangelegenheden
      zie inv.nr.336
      - Stukken betreffende de huwelijkssluiting tussen Nederlanders en Siamezen., 1946; 298; 1 omslag
      - Stukken betreffende het verhoor van S.M. Claessens i.v.m. oorlogsmisdaden., 1947; 299; 1 omslag
    - Code 3 Sociale aangelegenheden (oorlogsschadevergoedingen)
      zie voor schadevergoedingen tevens inv.nrs. 280, 284, 315, 335, 337 en 340-341. Zie voor gevangenen tevens inv.nr.338
      - Stukken betreffende aanvragen voor het verkrijgen van oorlogsschadevergoedingen., 1946-1954; 300-301; 2 pakken
        - B - K, 300
        - L - Z, 301
      - Stukken betreffende desertie van Nederlanders uit het Franse vreemdelingenlegioen., 1947-1948; 302; 1 omslag
      - Stukken betreffende de Nederlandse oorlogsschade-vorderingen op de Thaise regering., 1951-1952; 303; 1 omslag
    - Code 4 Betrekkingen met het buitenland
      zie tevens Code 912
      - Stukken betreffende de verhouding tussen Thailand en Korea., 1950-1951; 304; 1 omslag
      - Stukken betreffende de verhouding tussen de V.S. en Thailand., 1950-1952; 305; 1 omslag
      - Rapporten van de Nederlandse ambassadeur te Moskou over de verhouding tussen de U.S.S.R. en Thailand., 1951; 306; 1 omslag
        Met bijlagen
    - Code 5 Voorlichting
      - Stukken betreffende de behandeling in de Siamese pers van de gebeurtenissen in Indonesië., 1947-1950; 307; 1 omslag
    - Code 6 Administratieve aangelegenheden (personeel, gebouw, akten burgerlijke stand, oorlogsgraven)
      - Stukken betreffende het personeel van het Nederlandse gezantschap te Bangkok., 1940-1950; 308; 1 pak
      - Stukken betreffende het ontwerp van het Nederlandse gezantschapsgebouw te Bangkok., 1946; 309; 1 omslag
        met tekeningen, zie tevens inv.nr 328
      - Stukken betreffende claims andere dan oorlogsschade van de Nederlands-Indische regering op Siam., 1946-1949; 310; 1 omslag
      - Stukken betreffende met Nederlandse militairen gehuwde Siamese vrouwen in Nederlands-Indië., 1946-1949; 311; 1 omslag
      - Stukken betreffende de nalatenschap van de soldaat J.Broersma., 1946-1949; 312; 1 omslag
      - Stukken betreffende Nederlandse oorlogsgraven in Siam., 1946-1950; 313; 1 omslag
        zie tevens inv.nr. 370
      - Stukken betreffende scheepsverklaringen en de verklaringen zelf., 1946-1950; 314; 1 omslag
      - Stukken betreffende oorlogsschade-instructies en vergoedingen aan Nederlanders in Thailand., 1946-1950; 315; 1 omslag
      - Stukken betreffende consulaire werkzaamheden in het ressort Bangkok., 1946-1950; 316; 1 omslag
      - Stukken betreffende de diverse ambtelijke verrichtingen t.b.v. particulieren (w.o. overlijdens/huwelijksacten)., 1946-1950; 317; 1 pak
      - Stukken betreffende diverse oorlogsschade-claims van Nederlandse bedrijven en particulieren., 1946-1950; 318; 1 omslag
      - Stukken betreffende vermiste Nederlandse en Indonesische militairen en burgers in Siam., 1946-1950; 319; 1 omslag
      - Stukken betreffende de vordering van de firma Diethelm te Bangkok op de Nederlands-Indische Scheepvaart Organisatie (NISO)., 1947-1949; 320; 1 omslag
      - Stukken betreffende de registratie van geboorten, en geboortebewijzen., 1947-1950; 321; 1 omslag
        Openbaarheid beperkt tot 1 januari 2026
      - Stukken betreffende de registratie van huwelijken, en akten van huwelijk., 1947-1950; 322; 1 omslag
      - Stukken betreffende buitenlandse adviseurs van de Siamese regering., 1948; 323; 1 omslag
      - Stukken betreffende het Sovjet gezantschap in Siam., 1948 en 1950; 324; 1 omslag
      - Stukken betreffende het overlijden van Nederlandse onderdanen in Siam., 1949-1950; 325; 1 omslag
      - Missive van de tijdelijk zaakgelastigde betreffende de zienswijzen van enige chefs-de-poste in Bangkok op actuele vraagstukken. Afschrift, 1950; 326; 1 stuk
      - Stukken betreffende de organisatie en bezetting van het Nederlandse gezantschap te Bangkok., 1950; 327; 1 omslag
      - Stukken betreffende het Nederlandse gezantschapsgebouw te Bangkok., 1950-1951; 328; 1 omslag
        met tekeningen, zie tevens inv. nr. 309
    - Code 7 Protocol
      - Stukken betreffende het verlenen van Nederlandse decoraties aan buitenlanders., 1945-1950; 329; 1 omslag
      - Stukken betreffende het verlenen van Thaise onderscheidingen aan buitenlanders., 1946-1950; 330; 1 omslag
      - Stukken betreffende de inhuldiging van prinses Juliana., 1948; 331; 1 omslag
      - Stukken betreffende de overbrenging van de stoffelijke overschotten van de koning van Siam, en prins Paribatra naar Thailand., 1948-1949; 332; 1 omslag
    - Code 912 Buitenlandse betrekkingen
      zie tevens Code 4
      - Stukken betreffende de verhouding van Thailand met: V.S., Groot-Brittannië, Laos en Cambodja., 1953-1954; 333; 1 omslag
      - Stukken betreffende de buitenlandse politiek van Thailand., 1953-1954; 334; 1 omslag
    - Zonder code
      - Stukken betreffende het aanvragen van oorlogsschadevergoeding door de Holland-Siam Trading Co. Ltd., Messrs Rotterdam Trading Co. Ltd en de KLM., 1939-1951; 335; 1 omslag
      - Stukken betreffende het verlenen van militaire toestemming voor het aangaan van een huwelijk door Nederlandse militairen met Siamese onderdanen., juli-oct 1946; 336; 1 omslag
      - Stukken betreffende de aanvraag van een oorlogsschadevergoeding van de Nederlandse legatie te Bangkok., 1946; 337; 1 omslag
      - Naamlijsten van gevangenen in de Japanse kampen in Nederlands-Indië., 1946; 338; 1 pak
        Openbaarheid beperkt tot 1 januari 2022
      - Stukken betreffende het onderwijs in Siam., 1948-1950; 339; 1 omslag
      - Stukken betreffende het aanvragen door Nederlandse particulieren van oorlogsschadevergoedingen (aanwezig in Siam bij het uitbreken van de oorlog)., 1951-1953; 340-341; 2 pakken
        - B-L, 340
        - M-Z, 341
- INVENTARIS GEHEIM ARCHIEF
  - STUKKEN VAN ALGEMENE AARD, I
    - Agenda, nrs 4276 - 4469., 10 sept 1948 - 5 nov 1949; 342; 1 deel
  - STUKKEN BETREFFENDE BIJZONDERE ONDERWERPEN, II
    - Code 0 Politieke aangelegenheden
      - Stukken betreffende wapensmokkel door Indonesiërs, en Indonesische en communistische activiteiten in Siam., 1946-1949; 343; 1 omslag
      - Stukken betreffende activiteiten van Indonesische agenten in Thailand., 1946-1949; 344; 1 omslag
      - Stukken betreffende de verhouding tussen Siam en Indo-China., 1946-1950; 345; 1 omslag
      - Stukken betreffende het communisme in Siam., 1946-1950; 346; 1 omslag
      - Stukken betreffende de binnenlandse politieke aangelegenheden in Thailand., 1946-1952; 347; 1 pak
      - Stukken betreffende de politieke situatie, met name het communisme in Thailand., 1947-1948; 348; 1 omslag
      - Stukken betreffende de betrekkingen tussen Siam en de U.S.S.R.., 1947-1948; 349; 1 omslag
      - Stukken betreffende de verhouding van Siam met Nederlands-Indië en de Republiek Indonesië., 1947-1949; 350; 1 omslag
      - Stukken betreffende ongeregeldheden in de Zuidelijke provincies van Siam., 1947-1949; 351; 1 omslag
      - Stukken betreffende de betrekkingen tussen China en Siam., 1947-1949; 352; 1 omslag
      - Stukken betreffende het ECAFE (Economic Commission for Asia and the Far East) 'associate membership' van Indonesië., 1947-1949; 353; 1 omslag
      - Stukken betreffende de erkenning van de Indonesische Republiek door Thailand., 1947-1949; 354; 1 omslag
      - Stukken betreffende de "South East Asia Leaguë., 1947-1949; 355; 1 omslag
      - Stukken betreffende de diplomatieke betrekkingen van Siam met diverse landen., 1947-1950; 356; 1 omslag
      - Stukken betreffende de 'invloed' van de Brit John Coast op de Siamese regering., 1948; 357; 1 omslag
      - Stukken betreffende een bijeenkomst van jeugdverenigingen van Siamezen, Chinezen, Indonesiërs, Vietnamezen, Laotianen en Indiërs in Bangkok., 1948; 358; 1 omslag
      - Stukken betreffende de aankoop van wapens door de Republiek Indonesië in Siam., 1948-1949; 359; 1 omslag
      - Stukken betreffende Sovjet activiteiten in Thailand., 1948-1949; 360; 1 omslag
      - Stukken betreffende de militaire situatie in Thailand., 1948-1950; 361; 1 omslag
      - Stukken betreffende de Viet-Minh en de Annamieten in Siam., 1948-1950; 362; 1 omslag
      - Stukken betreffende de verhouding tussen de V.S. en Siam., 1948-1950; 363; 1 omslag
      - Stukken betreffende de Frans-Siamese betrekkingen., 1949; 364; 1 omslag
    - Code 1 Economische aangelegenheden
      - Stukken betreffende landingen van Indonesische vliegtuigen in Siam., 1947-1948; 365; 1 omslag
      - Stukken betreffende het in omloop brengen door Indonesiërs van vals Siamees geld., 1947-1948; 366; 1 omslag
      - Stukken betreffende de Brits/Amerikaanse hulp en rivaliteit in Siam., 1948; 367; 1 omslag
      - Stukken betreffende illegale vluchten van de Siamese Far Eastern Air Transport Co., 1948-1949; 368; 1 omslag
    - Code 4 Betrekkingen met het buitenland
      - Stukkken betreffende de politiek situatie in Thailand, en met name de verhouding met het buitenland., 1951-1952; 369; 1 omslag
    - Code 6 Administratieve aangelegenheden (oorlogsgraven, personeel, archief)
      - Stukken betreffende Nederlandse oorlogsgraven in Siam., 1946-1947; 370; 1 omslag
        zie tevens inv.nr.313
      - Stukken betreffende de financiering van de Nederlands-Indische betaalmeester door Tical/Dollar transacties met Nederlandse firma's., 1946-1948; 371; 1 omslag
      - Stukken betreffende het archief van het Nederlandse gezantschap te Bangkok., 1946-1950; 372; 1 omslag
      - Stukken betreffende signalering van diverse personen i.v.m. het verstrekken van visa en paspoorten., 1946-1950; 373; 1 omslag
      - Stukken betreffende personeel van het Nederlandse gezantschap te Bangkok., 1946-1953; 374; 1 omslag
      - Stukken betreffende de Indonesische gemeenschap in Siam., (z.d.); 375; 1 omslag